# [ 求助 ]请教陈版主已减值的在建工程转固，披露是使用历史成本还是资产计价原则

提问人：Melo111 时间：2021-03-16 13:33:04
公司引进一台机器设备价值150W，自该批设备引进后就一直处于闲置状态，未能投产，经过第三方机构评估需要计提在建工程减值准备50W，净值100W。
本年发现这台机器设备进行修复后可进行生产，具有使用价值。修复完成后从在建工程转入固定资产。客户将该机器在建工程的净值100W(150W原值-50W减值准备）计提全部100W的减值准备，再将修复花费的金额160W作为固定资产原值进行折旧。
请 教教 陈 版主版主 报 告上在建工程和固定 资产 的的 movement 披露采用哪种哪种方式方式：：
1 、以历史成本为计价原则，将在建工程账面余额转为固定资产账面余额，在建工程减值准备转为固定资产减值准备，即：借：“固定资产”
150W+160W贷：“在建工程” 150W+160W借：“在建工程减值准备” 50W+100W贷：“固定资产减值准备” 50W+100W 2 、以资产价值作为计价原则，将在建工程账面价值（即在建工程账面余额扣除减值准备后的金额）作为固定资产的入账价值，直接转入固定资产。即：借：“固定资产”160W借：“在建工程减值准备” 50W+100W贷：“在建工程”150W+160W

回答人：chenyiwei
应采用你的第一种做法：“以历史成本为计价原则，将在建工程账面余额转为固定资产账面余额，在建工程减值准备转为固定资产减值准备”。